# 合并

提问人：xujingting 时间：2013-03-24 15:14:14
二级集团公司A占上市公司甲70%的股份， 2011 年合并报表， 2012 年 1 月 1 日，一级集团公司做出决定，将该二级集团公司上市公司甲与集团内另一家二级集团B的乙上市公司合并，甲上市公司保留，乙上市公司取消法人资格，二级集团公司A的股权由70%降低为30%，由原先合并甲变为按权益法核算，原先其他综合收益（资本公积）中确认的利得， 2012 年合并层面如何顺调。

回答人：chenyiwei
在二级集团公司A的合并报表层面，因为 2012 年内丧失了对甲上市公司的控制权，所以其资产、负债自处置日起不再纳入合并报表范围。原先其他综合收益（资本公积）中确认的利得，在 2012 年度A的合并利润表中全部转入投资收益处理。